【裁判字號】    92,豐簡上,158
【裁判日期】    920606
【裁判案由】    竊盜
【裁判全文】
臺灣臺中地方法院刑事判決                      九十二年度豐簡上字第一五八號
    上  訴  人  臺灣臺中地方法院檢察署檢察官
    被      告  乙○○
右上訴人因被告竊盜案件，不服本院豐原簡易庭中華民國九十一年一月二十九日九十
二年度豐簡字第六一號第一審刑事簡易判決（聲請案號：臺灣臺中地方法院檢察署九
十一年度偵字第二四三二五號）提起上訴，及同署檢察官移
第二七四三號），本院合議庭認為不得以簡易判決處刑，改依第一審通常程序審理，
判決如左：
    主  文
原判決撤銷。
乙○○連續竊盜，累犯，處有期徒刑肆月，如易科罰金，以參佰元折算壹日。
    事  實
一、乙○○前於民國（下同）八十六年間，因違反麻醉藥品管理條例案件，經本院以
    八十六年度易字第六六一五號判處有期徒刑三月確定；又於八十七年間，因違反
    槍砲彈藥刀械管制條例案件，經臺灣高等法院臺中分院以八十八年度上易字第一
    五○三號判處有期徒刑六月確定，嗣上開二案經定應執行刑為有期徒刑八月確定
    。於八十八年間，復因違反毒品危害防制條例案件，經本院以八十八年度訴字第
    二一一七號判處有期徒刑十月確定，嗣前揭案件經接續執行，於九十年十月二十
    四日執行完畢。詎仍不知悔改，基於意圖為自己不法所有之概括犯意：
（一）於九十一年十二月一日上午五時許，在臺中縣豐原市○○路五二八號，江卓玉
      里所擺設之水果攤內，趁四下無人際，徒手竊取江卓玉里所有，放置於水果攤
      錢筒內之新臺幣（下同）九百元，得手後正欲離開現場時，適逢江卓玉里之子
      江明達自外返回，乙○○因擔心事跡敗露，即將上開九百元棄置於水果攤架旁
      之木桌上，並欲逃跑。經江明達攔阻後，報警處理。
（二）於九十一年十二月十一日上午十時許，在臺中縣豐原市○○○路○段二六八號
      旁丙○○所經營之香雞排攤位棚架內，趁該處棚架封閉尚未營業，四下無人之
      際，徒手竊取丙○○所有，放置於棚架內之沙士一瓶、花生糖及酸梅各一包（
      價值共一百八十五元）。得手後正欲離開之際，為鄰人朱俞霖當場逮捕，並自
      乙○○手上起獲沙士一瓶，及遭丟棄一旁之花生糖及酸梅各一包。
（三）於九十一年十二月二十四日十三時三十分許，在臺中縣豐原市○○路一二三巷
      十一號騎樓前，趁四下無人際，徒手竊取甲○○所有，放置於騎樓前之電線桿
      零件四十五支（價值約二千元），得手後正將該等電線桿零件放置於其所騎乘
      之車牌號碼ＫＢＪ─四○二號機車上時，為甲○○發現，乙○○因擔心事跡敗
      露，即將上開電線桿零件自其機車上拿下，欲放回原處。經甲○○當場逮捕乙○○，乙○○竟趁隙逃逸，嗣為警循線查獲。
二、案經臺中縣警察局豐原分局報告臺灣臺中地方法院檢察署檢察官偵查聲請簡易判
    決處刑，同分局報告同署檢察官移送併辦，及本院審理九十二年度易字第三○八
    號（偵查案號：九十一年度偵字第二三六四四號，此案因在本院重行起訴，另為
    不受理之判決）發覺其他連續犯關係部分。
    理  由
一、訊據被告乙○○於右揭事實欄一（二）、（三）所示之事實於本院審理時坦承不
    諱，核與被害人丙○○於警詢、甲○○於本院審理時所指述之情節相符，且經證
    人朱俞霖於警詢中證述明確，並有贓證物領具保管單二紙、現場照片八幀在卷可
    憑，足見被告此部分自白確與事實相符。被告於事實欄一（二）、（三）所示之
    時、地，竊取該等物品之犯行，應堪認定。
二、就事實欄一（一）所示部分：被告固坦承：曾於九十一年十二月一日上午五時許
    ，至臺中縣豐原市○○路五二八號，江卓玉里所擺設之水果攤，然矢口否認有何
    竊盜犯行，辯稱：伊當天是去找江明仁，江明仁是江明達的哥哥，江明達是伊國
    中同學，那裡現金是放在桌上，不是在伊身上查到的，伊未竊取該等現金云云。
    惟查：被害人江卓玉里於本院審理時指稱：其的水果攤收攤的時候，錢都放在
    照片（附於本院審理卷）裡面的電視機旁邊木架子底下，其有用布或是破報紙把
    它蓋起來，裡面都放一些零錢，總共有二個盒子，一個是放賣西瓜汁所賺的錢，
    裡面會有百元鈔，其不會收起來放，因為想說這些是小錢，另外一個盒子是放零
    錢，這個部分是用來找賣水果的錢。查獲被告前一日收攤的時候有算過西瓜汁這
    邊剩下七、八百元，零錢沒有算。查獲被告時，其還在樓上睡覺，聽到樓下有大
    小聲的聲音，所以就下來看，下來看的時候就看到江明達抓住被告，江明達說被
    告偷東西。當天原本還有一些衣服其放在架子下面，與零錢放在一起，這些衣服
    是前一天買的，順手就放在那裡，當天原本其把衣服放在架子下，查到被告的時
    候，這些衣服是被移到架子的旁邊。事後其清點錢桶裡面的錢，那些錢零錢的部
    份都沒有動，但是百元鈔都被拿出來了，被查到的那些錢就是原本放在其零錢盒
    子裡面的百元鈔（見本院九十二年度易字第三○八號卷九十二年五月二十七日訊
    問筆錄）；證人江明達於本院審理時證稱：之前其不認識被告，查獲當天被告有
    告訴其，說是其國中同學，後來其有想起來，在被查獲之前的這段時間其與被告
    都沒有聯絡過。當天早上凌晨五點多的時候，其在其家的攤位上看到被告，其看
    到被告的時候，被告一直叫其名字，但是其不知道他是何人，因為他一看到其時
    ，一直叫其名字，可是當其要靠近他的時候，他又要跑掉，所以才會過去抓他。
    當天其看到桌上有錢，旁邊還有一袋的東西，那袋的裡面有衣服、零錢等東西，
    這些東西都是其家裡的，因為其母親有住在這個住址，二樓是當住家，一樓當水
    果攤，水果攤沒有門，只有用帆布將水果攤遮起來，水果攤是在早上六、七點才
    開始營業。但其未見到被告丟錢及拿錢的動作，其當時因為看到被告的時候他有
    帶口罩，就算在叫其之時也沒有把口罩拿開，是在其把被告抓起來之後，才拿開
    口罩，所以才認定被告偷東西（見本院九十二年易字第三○八號卷九十二年二月
    二十四日審理筆錄）等語明確。足見被告於當日遭證人江明達逮捕之時，該水果
    攤內之錢桶內之百元鈔曾遭人取出，且該等百元鈔遭棄置於水果攤之桌上，且被
    告見證人江明達上前靠近時，有欲逃離現場之舉動。再被告於本院審理時先陳
    稱：當天伊去找江明達，伊與江明達原本是同學（見本院九十二年一月二十七日
    訊問筆錄）；嗣證人江明達庭陳述後，被告改稱：伊當天早上起來從那裡經過，
    伊以為我要找的人有在裡面，伊是要去找江明仁，是江明達的哥哥，因為之前伊
    都有去他家買過西瓜汁，那天只是臨時想到要去找朋友。其先前與江明達家裡的
    人均未聯絡，不熟識（見本院九十二年二月二十四日訊問筆錄），則被告當日究
    係要去找國中同學江明達，抑或江明達之兄江明仁，所供前後不一；再被告自
    國中畢業後即未與證人江明達聯絡，業經證人江明達陳明在卷，另被告自承與證
    人江明達家人均不熟識，且無聯絡，卻於清晨五時許，水果攤尚未營業，四下無
    人之際，帶著口罩至水果攤裡面找尋證人江明達或江明仁，然上址僅江卓玉里在
    該處居住，證人江明達並未居住於該址，實與情理有悖。再被告見證人江明達至
    水果攤時，見江明達向前，反而轉身欲逃跑，且當場上開九百元被棄置於水果攤
    內桌上，則被告顯有畏罪逃逸之情，顯可認定。此外，復有現場照片三幀、贓證
    物領具保管單一紙附卷可憑。則被告上開所辯，顯係事後卸責之詞，不足採信。
    本件事證明確，被告犯行洵堪認定，應予法論科。
二、核被告乙○○所為，係犯刑法第三百二十條第一項之普通竊盜罪。其先後三次竊
    盜犯行，時間緊接，所犯基本構成要件相同，顯係基於概括之犯意反覆所為，為
    連續犯，應依刑法第五十六條，從一重之普通竊盜罪處斷，並加重其刑。臺灣臺
    中地方法院檢察署檢察官以九十二年度偵字第二七四三號所移送併辦者（即事實
    欄一（三）所示部分），及本院職務上所發覺其他連續犯關係部分（即事實欄一
    （一）所示部分，原由臺灣臺中地方法院檢察署檢察官以九十一年度偵字第二三
    六四四號起訴，經本院以九十二年度易字第三○八號審理，此案另為不受理之判
    決），雖非一併起訴，然因與已起訴部分具有連續犯之裁判上一罪關係，屬同一
    案件，亦為起訴效力所及，本院即得併予審酌。被告前於八十六年間，因違反麻
    醉藥品管理條例案件，經本院以八十六年度易字第六六一五號判處有期徒刑三月
    確定；又於八十七年間，因違反槍砲彈藥刀械管制條例案件，經臺灣高等法院臺
    中分院以八十八年度上易字第一五○三號判處有期徒刑六月確定，嗣上開二案經
    定應執行刑為有期徒刑八月確定。於八十八年間，復因違反毒品危害防制條例案
    件，經本院以八十八年度訴字第二一一七號判處有期徒刑十月確定，嗣前揭案件
    經接續執行，於九十年十月二十四日執行完畢等情，有臺灣臺中地方法院檢察署
    刑案資料查註紀錄表及臺灣高等法院被告全國前案紀錄表各乙份在卷足憑，被告
    五年以內再犯本件有期徒刑以上之罪，為累犯，應依刑法第四十七條規定，遞加
    重其刑。原審予以論罪科刑，固非無見，惟原審未予審酌被告前揭事實欄一、三
    所示部分之犯行，而僅就被告所犯前揭事實欄二所示之竊盜犯行判處拘役三十日
    ，尚有未洽，檢察官就此部分提起上訴為有理由，自應由本院撤銷改判。爰審酌
    被告年青力壯，不思以己力獲取財物，連續行竊，危害社會治安，然考及其犯罪
    所得尚微、犯罪後坦承部分犯行之犯後態度等一切情狀，量處如主文所示之刑，
    並諭知易科罰金之折算標準，以示懲儆。
三、末按檢察官聲請以簡易判決處刑之案件，經法院認為有第四百五十一條之一第四
    項但書之情形者，應適用通常程序審判之，刑事訴訟法第四百五十二條定有明文
    。本件被告經本院審理後，審酌上情，發現檢察官聲請簡易判決處刑顯有不當，
    ，而有刑事訴訟法第四百五十一條之一第四項第二款之情形，自應由本院適用第
    一審通常程序予以審理判決，附予敘明。
據上論斷，應依刑事訴訟法第四百五十五條之一第一項、第三項、第三百六十九條第
一項前段、第二項、第三百六十四條、第二百九十九條第一項前段、第四百五十二條
、第四百五十一條之一第四項第二款，刑法第五十六條、三百二十條第一項、第四十
七條、第四十一條第一項前段，罰金罰鍰提高標準條例第一條前段、第二條，判決如
主文。
中      華      民      國      九十二      年      六      月    六    日
                                     臺灣臺中地方法院刑事第六庭
                                         審判長  法  官 梁堯銘
                                                 法  官 洪堯讚
                                                 法  官 劉麗瑛
右正本證明與原本無異。
如不服本判決，應於送達後十日內向本院提出上訴狀（須附繕本），上訴於臺灣高等
法院臺中分院。
                                                 書記官
中      華      民      國      九十二      年      六      月    六    日
附錄論罪科刑法條
刑法第三百二十條
意圖為自己或第三人不法之所有，而竊取他人之動產者，為竊盜罪，處五年以下有期
徒刑、拘役或五百元以下罰金。
意圖為自己或第三人不法之利益，而竊佔他人之不動產者，依前項之規定處斷。
前二項之未遂犯罰之。


司法院資訊處製作；財團法人民間司法改革基金會備份。
